臺灣宜蘭地方法院民事裁定　　　　　　　 100年度抗字第22號
抗　告　人　幸福水泥股份有限公司
法定代理人　陳兩傳
相　對　人　近鐵工程株式會社
法定代理人　矢野良治
上列當事人間請求仲裁判斷執行事件，抗告人對於民國100年8月
12日本院100年度仲聲字第1號裁定提起抗告，本院裁定如下：
    主  文
抗告駁回。
抗告程序費用新臺幣壹仟元由抗告人負擔。
    理  由
一、抗告意旨略以：如附件所示。
二、抗告人主張其已提起撤銷仲裁判斷之訴，經台灣台北地方法
    院100年度仲訴字第6號撤銷仲裁判斷事件受理，抗告人並依
    仲裁法第42條規定聲請停止執行，經台灣台北地方法院100
    年度聲字第273 號裁定准許，相對人不服，而提起抗告，亦
    經台灣高等法院100年度抗字第934號裁定駁回抗告，抗告人
    並供擔保在案，故台灣台北地方法院100年度仲訴字第6號撤
    銷仲裁判斷事件尚未確定前，相對人實無理由聲請鈞院裁定
    准許本件仲裁判斷之強制執行云云。惟查：
(一)按仲裁判斷，除有商務仲裁條例第21條第2 項但書所列各款
    情形外，須聲請法院為執行裁定後，方得為強制執行。但當
    事人提起撤銷仲裁判斷之訴者，得聲請法院以裁定停止執行
    ，商務仲裁條例第21條第2項、第25條第1項分別定有明文。
    可知仲裁判斷須經法院為執行裁定後，方具執行力，而法院
    所裁定停止執行者，亦係該仲裁判斷之執行力，並非強制執
    行程序。從而法院所為停止仲裁判斷執行之裁定，自以該仲
    裁判斷業經法院裁定准予執行時，始產生其停止之效力，仲
    裁判斷是否應准予執行，即不應受停止執行裁定之影響（最
    高法院85年台抗字第449 號裁判意旨參照）。次按，仲裁判
    斷，除有特別規定外，須聲請法院為執行裁定後，方得為強
    制執行。且當事人提起撤銷仲裁判斷之訴者，法院得依當事
    人之聲請，定相當並確實之擔保，裁定停止執行。仲裁判斷
    ，經法院撤銷者，如有執行裁定時，應依職權併撤銷其執行
    裁定，仲裁法第37條第2 項、第42條分別定有明文。故於仲
    裁判斷作成後，受利益之當事人得向法院聲請准予強制執行
    之裁定，以取得執行名義；受不利益之當事人，於認有撤銷
    仲裁判斷之原因而提起撤銷之訴者，得聲請法院於定擔保後
    ，為停止執行之裁定。即受不利益之當事人如已依法院停止
    執行之裁定提供擔保，而受利益之當事人尚未聲請准予強制
    執行裁定，或已取得執行名義而未開始強制執行程序者，雖
    該受利益之當事人仍得依法聲請准予強制執行之裁定，然均
    不得聲請強制執行。至受不利益之當事人於強制執行程序開
    始後始提供擔保者，僅生該強制執行程序應依當時狀態予以
    停止，不得續行之效果，執行法院已為之執行裁定，及已進
    行之執行程序，仍屬合法有效，自無應予撤銷之法定事由（
    最高法院93年度台抗字第821號裁判要旨參照）。
(二)本件相對人與抗告人間為買賣價金等爭議事件，業經中華民
    國仲裁協會於民國100年4月19日作成99年度仲聲和字第92號
    仲裁判斷書（下稱系爭仲裁判斷），有相對人提出之上開中
    華民國仲裁協會判斷書等文件為證。原審依非訟事件程序為
    形式上之審查，核無仲裁法第38條所列各款不得執行之事由
    存在，而為准許其聲請仲裁判斷強制執行之裁定，於法並無
    不合。參照前述說明，縱使抗告人已提起撤銷仲裁判斷之訴
    並依照法院之裁定而供擔保停止執行者，並非使系爭仲裁判
    斷失其效力，不妨礙相對人持系爭仲裁判斷向法院聲請准予
    強制執行之裁定而取得執行名義，僅是相對人在前述撤銷仲
    裁判斷事件確定前，不得持本院准予強制執行之裁定實施強
    制執行而已。是抗告人此部分主張，並無理由。
三、抗告人另主張系爭仲裁判斷僅以民事訴訟法第222條第2項之
    規定概括審酌，並未明確敘明何以抗告人僅得抵銷相當於日
    幣17,815,000元，即僅先抵銷相對人聲明第3、4項之全部請
    求後，再抵銷第5、6項聲明之部分金額，屬於仲裁法第38條
    第2 款仲裁判斷書應附理由而未附者之情形，依法應駁回相
    對人執行裁定之聲請云云。然查：
(一)按仲裁法第38條第2 款所謂仲裁判斷書應附理由而未附者，
    係指未經當事人約定無庸記載理由之判斷書完全不附理由者
    而言，倘已附理由，縱其理由不完備，亦不得謂其未附理由
    ，據以請求撤銷仲裁判斷（最高法院94年台上字第266 號裁
    判要旨參照）。
(二)系爭仲裁判斷已載明其認為抗告人所主張之抵銷抗辯，舉證
    不足，而依照兩造合意適用衡平原則，參照民事訴訟法第22
    2條第2項規定予以審酌而為仲裁判斷之理由，參照上開說明
    ，並非完全不附理由，縱其理由不完備，亦不得謂其未附理
    由，則抗告人此部分主張，亦屬無據。
四、綜上，原審依非訟事件程序為形式上之審查而准許相對人聲
    請仲裁判斷強制執行之裁定，於法並無不合。抗告人提起本
    件抗告，求予廢棄原裁定，為無理由，應予駁回。
五、依仲裁法第52條、非訟事件法第46條、第21條第2 項、民事
    訴訟法第495條之1第1項、第449條第1 項、第95條、第78條
    裁定如主文。
中    華    民    國   100    年    10    月    26    日
                      台灣宜蘭地方法院民事庭
                          審判長  林翠華
                          法  官  張軒豪
                          法  官  林俊廷
正本係照原本作成。
本裁定除以適用法規顯有錯誤為理由，不得再抗告；如提再抗告
，應於收受送達後10日內委任律師為代理人向本院提出再抗告狀
（須附繕本），並繳納再抗告費新臺幣1,000元。
中    華    民    國   100    年    10    月    26    日
                          書記官  許麗汝